臺灣高等法院臺南分院刑事裁定　　　　　九十一年度交抗字第六三號　Ａ
　　　抗　告　人　甲　○　○
右列抗告人因違反交通管理處罰條例聲明異議案件，不服臺灣雲林地方法院中華民國
九十一年四月二十四日裁定（九十一年度交聲字第四六號）提起抗告，本院裁定如左
：
      主      文
抗告駁回。
      理      由
一、本件抗告意旨略以：雲林縣警察局之違規通知單，記載指示「得採語音轉帳、郵
    繳或向金融機構繳納罰鍰」欄內打『勾』，須至應到案處所聽候裁決欄內空白，
    抗告人為一般民眾，咸認雲林縣警察局之通知為確定判決，應依規定繳納罰鍰結
    案，並無裁決程序，因而向原審法院聲明異議，惟原審法院竟裁定駁回抗告人之
    聲明異議，為此提起抗告，請求撤銷原裁定云云。
二、按違反道路交通管理處罰條例第十二條至第六十八條之規定者，由公路主管機關
    處罰；而公路主管機關則應設置交通裁決單位辦理該處罰；又本條例所定罰鍰之
    處罰，行為人接獲違反道路交通事件通知單後，應於十五日內，到達指定處所聽
    候裁決；受處分人不服第八條主管機關所為之處罰，得於接到裁決之翌日起十五
    日內，向管轄地方法院聲明異議，該條例第八條第一項第一款、第二項前段及第
    九條第一項前段、第八十七條第一項分別定有明文。是行為人得向管轄地方法院
    聲明異議者，應於接獲公路主管機關交通裁決單位所為之裁決處罰後，始得為之
    ，在此之前，既未經公路主管機關處罰，自無從聲明異議，其所為之聲明異議，
    應認不合法律上之程式。又交通法庭認聲明異議不合法律上之程式或其異議權已
    經喪失者，應以裁定駁回之，道路交通案件處理辦法第十八條定有明文。
三、經查抗告人於九十一年三月九日，經雲林縣警察局西螺分局警備隊員警舉發其駕
    駛車牌號碼七Ｒ－六五七三號自用小客車，因超速而違反道路交通管理處罰條例
    第四十條第一項之違規事實，交通部公路局嘉義區監理所雲林監理站係於九十一
    年四月十五日始加以裁決，此有交通部公路局嘉義區監理所雲林監理站雲監五字
    第裁七二－ＫＡＢ二○二二五○號違反道路交通管理事件裁決書及九一嘉監雲字
    第九一○三六○二號移送書各乙份在卷足憑，而抗告人於交通部公路局嘉義區監
    理所雲林監理站作成裁決處分之前，即於九十一年四月八日向原審具狀聲明異議
    ，有該院收文章在卷可查，則抗告人當時係針對不存在之「裁決」處分聲明異議
    甚明，揆諸前揭說明，其所為之聲明異議，應認不合法律上之程式，原審交通法
    庭因而駁回其異議，認事用法，並無不合。抗告人將違規通知單誤為公路主管機
    關交通裁決單位所為之裁決處罰，過失在己，其據以提起抗告，指摘原裁定不當
    ，為無理由，應予駁回。
四、據上論斷，應依道路交通案件處理辦法第二十六條、刑事訴訟法第四百十二條前
    段，裁定如主文。
中    華    民    國      九十一      年      七      月      二十五    日
  臺灣高等法院臺南分院刑事第三庭
                                      審判長法官  黃    崑    宗
                                            法官  林    勝    木
                                            法官  葉    居    正
右正本證明與原本無異。
不得再抗告。
                                      法院書記官  陳    嘉    琍
中    華    民    國      九十一      年      七      月      二十六    日
